# RUBEN DARIO GORIA

Entre Ríos 279 Villa Luzuriaga - CP 1754 La Matanza

> +54 11 2066 4863 +54 11 6100 3896

rubendariogoria@gmail.com http://rgoria.github.io

### **EXTRACTO**

Ingeniero, líder y analista con más de 10 años de experiencia laboral en sistemas de información. Espero desarrollar mi perfil de liderazgo orientado a la gestión. Conocimientos de idioma inglés (intermedio) e italiano (básico). Dispongo de experiencia laboral en el ámbito bancario y de salud.

### **EXPERIENCIA**

## Analista Líder, OSDE Binario

Buenos Aires - Octubre 2010 - Al Presente

Análisis funcional y diseño de aplicaciones centralizadas en atención a socios. Liderazgo Funcional, Especificación de Requerimientos Funcionales y Técnicos a equipos de desarrollo. Aplicación de metodologías ágiles (Scrum/XP) y metodologías tradicionales (RUP) Proyectos:

- Cobranzas por Cuenta y Orden
- OSDE Turismo Médico
- Sistema integral para gestión de asuntos jurídicos
- Proceso de Comunicación Inter-gerencial
- Proceso de Afiliaciones
- Plataforma de trámites en línea
- Estandarización de la Información

## Profesor, Universidad Nacional de La Matanza

La Matanza - Enero 2011 - Diciembre 2013

Dictado de Clases en las materias Programación Básica 1 (Algoritmos y lenguaje ANSI C) y Programación Web 1 (HTML, CSS, JS y JQuery) de la Tecnicatura en Desarrollo Web.

### Líder Técnico, Technisys

Buenos Aires - Junio 2008 - Octubre 2010

Liderazgo técnico de equipos de desarrollo de software, investigación de nuevas tecnologías, integración y adaptación de las mismas para que formen parte del marco de trabajo. Proyectos:

- I+D BROU Banco República Oriental del Uruguay
- Novedades Batch BROU Banco República Oriental del Uruguay
- BackEnd Core BROU Banco República Oriental del Uruguay
- BackOffice BROU Banco República Oriental del Uruguay
- Home Banking BROU Banco República Oriental del Uruguay
  Business Banking BROU Banco República Oriental del Uruguay
- Tecnologías: JAVA, UML, Struts, Spring, DWR, JSP, XML, JavaScript, Oracle, PostgreSQL, Sybase, Linux, etc

## **Analista Programador Java, Technisys**

Buenos Aires - Septiembre 2005 - Junio 2008

Análisis y desarrollo de diferentes herramientas web para el mercado financiero. Proyectos:

- Riesgos Mayoristas Banco Comafi
- Seguros Backend Banco Comafi
- Altas Integradas Banco Comafi
- Delivery Multiproducto Banco Comafi
- Oficina Virtual Banco Itaú
- CMS Content Management System- Banco Itaú Link
- Oficina Virtual Banco de Costa Rica Link
- Argenval Bancoval RBC Dexia Investor Services España

Tecnologías:

JAVA, UML, Struts, Spring WebFlow, JSP, XML, JavaScript, Oracle, PostgreSQL, Sybase, Linux, etc.

# Analista de Testing & QA, Banco Santander Río

Buenos Aires - Octubre 2004 - Abril 2005

Análisis, Testing y Tareas para el aseguramiento de la calidad de aplicaciones internas y externas.

## Proyectos:

- CRM
- Herramienta para puntos de distribución de tarjetas de crédito.
- Herramienta utilizada en la línea de cajas

# **EDUCACIÓN**

## **UADE - Universidad Argentina de la Empresa**

Maestría en Dirección Estratégica de la Información - CIO - 2015 - 2016 En Curso

## **UAI - Universidad Abierta Interamericana**

Ingeniería en Sistemas Informáticos - 2010 - 2014 Graduado

## UNLaM - Universidad Nacional de La Matanza

Ingeniería en Informática - 2002 - 2008 Incompleto

## **IDIOMAS**

Español (Nativo), Inglés (Intermedio), Italiano (Básico)

## **HABILIDADES**

## **Aplicaciones**

Windows, Linux, EA, Eclipse, MS Visual Studio, MS SQL Server, MySQL, OpenOffice, MS Office, Google Apps, MS Visio, MS Project, Prezi, Trello, Engageful

# **Aptitudes**

JavaScript, Scrum, UML, Java, XML, Spring Framework, Spring, Struts, Analisis Funcional, JSP, AJAX, Analisis Técnico, Tomcat, Analisis de Requerimientos, Metodologías Ágiles, Desarrollo Web, jQuery, SQL, JBoss AS, OOP, JUnit, RUP, Analisis de Negocio, Analisis de Sistemas, Liderazgo Técnico, HTML, ANSI C, JQuery UI, CSS, Quartz, Spring Webflow, Maven, Ubuntu, DWR, Herramientas de Versionado, Accesibilidad, XSLT, Docencia.

# **OTROS DATOS**

- Linkedin https://ar.linkedin.com/in/rgoria
- Certified Scrum Developer